【裁判字號】    97,上訴,971
【裁判日期】    970513
【裁判案由】    違反槍砲彈藥刀械管制條例
【裁判全文】
臺灣高等法院臺中分院刑事判決         97年度上訴字第971號
上  訴  人  臺灣臺中地方法院檢察署檢察官
被      告  乙○○
指定辯護人  本院公設辯護人  王金陵
上列上訴人因違反槍砲彈藥刀械管制條例案件，不服臺灣臺中地
方法院97年度訴字第361號中華民國97年2月29日第一審判決（起
訴案號：臺灣臺中地方法院檢察署96年度偵字第28003號），提
起上訴，本院判決如下：
    主  文
原判決撤銷，發回臺灣臺中地方法院。
    理  由
一、按刑事訴訟法第455條之2 第1項規定：「除所犯為死刑、無
    期徒刑、最輕本刑三年以上有期徒刑之罪或高等法院管轄第
    一審案件者外，案件經檢察官提起公訴或聲請簡易判決處刑
    ，於第一審言詞辯論終結前或簡易判決處刑前，檢察官得於
    徵詢被害人之意見後，逕行或依被告或其代理人、辯護人之
    請求，經法院同意，就下列事項於審判外進行協商，經當事
    人雙方合意且被告認罪者，由檢察官聲請法院改依協商程序
    而為判決：（一至四款均省略）。」；同法第455條之4第1
    項規定：「有下列情形之一者，法院不得為協商判決：（一
    、二、三、五、六、七均省略）。四、被告所犯之罪非第四
    百五十五條之二第一項所定得以聲請協商判決者。」；同法
    第455條之10第1項規定：「依本編所為之科刑判決，不得上
    訴。但有第四百五十五條之四第一項第一款、第二款、第四
    款、第六款、第七款所定情形之一，或協商判決違反同條第
    二項之規定者，不在此限。」；同條第3 項規定：「第二審
    法院認為上訴有理由者，應將原審判決撤銷，將案件發回第
    一審法院依判決前之程序更為審判。」；同法第455條之11
    規定：「協商判決之上訴，除本編有特別規定外，準用第三
    編第一章及第二章之規定。」。
二、本件公訴意旨略以：被告乙○○明知未經主管機關許可，不
    得無故持有可發射子彈具有殺傷力之空氣槍，竟於不詳時間
    ，在臺中縣和平鄉平等村清泉橋旁工寮拾獲發射單位面積動
    能超過足以穿入人體皮肉層之每平方公分20焦耳之具殺傷力
    空氣槍1 支（槍枝管制編號：0000000000號），隨即無故持
    有之。嗣於96年11月11日22時30分許，被告攜帶上開槍枝，
    駕駛車牌號碼9T－4762號自小客車，行經臺中縣和平鄉○○
    村○○路1公里處為警查獲，並扣得上開具殺傷力之空氣槍1
    支、鋼珠1包，因認被告涉有違反槍砲彈藥刀械管制條例第8
    條第4項罪嫌等語。
三、按未經許可持有槍砲、彈藥、刀械等罪，其持有之繼續，為
    行為之繼續，並非狀態之繼續，故一經持有，其犯罪即告成
    立，但其完結，須繼續至持有行為終了時為止，其間法律縱
    有變更，因其行為繼續實施至新法施行以後，即應適用新法
    ，尚無行為後法律變更之可言（最高法院88年第8 次刑事庭
    會議決議要旨參照、最高法院88年度台上字第2968號、95年
    度台上字第2250號判決意旨參照）。經查：本案依原審認定
    之事實，被告最初持有上開具殺傷力之空氣槍之時間為民國
    91、92年間，雖係在槍砲彈藥刀械管制條例於94年1 月26日
    修正公布施行前，然其持有行為繼續至96年11月11日始被查
    獲，依上開判決意旨，其持有行為之終了既在該條例修正公
    布施行後，自無行為後法律變更可言，故本案核被告所為，
    應係觸犯現行（即94年1 月26日修正施行後）槍砲彈藥刀械
    管制條例第8條第4項之未經許可而持有具殺傷力之空氣槍罪
    ，原審認被告所為係犯修正前之槍砲彈藥刀械管制條例第8
    條第4 項規定云云，顯有誤會。再者，依現行槍砲彈藥刀械
    管制條例第8條第4項之規定，未經許可，持有具殺傷力之空
    氣槍者，係「處3年以上10年以下有期徒刑，併科新臺幣700
    萬元以下罰金」，揆諸前揭刑事訴訟法之規定，非屬刑事訴
    訟法第455條之2 第1項所定得以聲請協商判決之情形，法院
    自不得為協商判決，原審竟為協商判決，其適用法律顯有違
    誤，自非法之所許。本件公訴人之上訴意旨亦執此指摘原判
    決不當，為有理由，應由本院將原判決撤銷發回，依判決前
    之程序更為審判。
據上論斷，應依刑事訴訟法第455條之4第1項第4款、第455條之
10第1項、第3項，判決如主文。
本案經檢察官甲○○到庭執行職務。
中    華    民    國    97    年    5    月    13    日
            刑事第七庭    審判長法  官  林  榮  龍
                                法  官  江  錫  麟
                                法  官  張  惠  立
上列正本證明與原本無異。
如不服本判決應於收受送達後十日內向本院提出上訴書狀，其未
敘述上訴之理由者並得於提起上訴後十日內向本院補提理由書 (
均須按他造當事人之人數附繕本)。
                                書記官  林  育  德
中    華    民    國    97    年    5    月    13    日


司法院資訊處製作；財團法人民間司法改革基金會備份。
